【裁判字號】    89,重訴,40
【裁判日期】    891130
【裁判案由】    違反槍砲彈藥刀械管制條例等
【裁判全文】
臺灣高雄地方法院刑事判決                          八十九年度重訴字第四號
    公  訴  人  臺灣高雄地方法院檢察署檢察官
    被      告  丙○○
    指定辯護人  甲○
右列被告因違反槍砲彈藥刀械管制條例等案件，經檢察官提起公訴（八十九年度偵字
第一○一九五號），甲○判決如左：
    主  文
丙○○服用酒類，不能安全駕駛動力交通工具而駕駛，累犯，處有期徒刑參月；又因
過失傷害人，致重傷，累犯，處有期徒刑柒月；又未經許可，持有彈藥，累犯，處有
期徒刑陸年，併科罰金新台幣拾萬元，罰金如易服勞役，以參佰元折算壹日。應執行
有期徒刑陸年捌月，併科罰金新台幣拾萬元，罰金如易服勞役，以參佰元折算壹日。
丙○○被訴傷害部分，無罪。
    事  實
一、丙○○前有竊盜、違反麻醉藥品管理條例前科，其中於民國（下同）八十六年間
    因竊盜案件，經臺灣屏東地方法院判處有期徒刑七月，於同年七月二十四日確定
    ，八十七年十二月三十一日執行完畢，猶不知悛改，其並未考領任何車種之駕駛
    執照，明知服用酒類致不能安全駕駛時，即不得駕駛動力交通工具，竟於八十九
    年五月四日十六時許，與其友人在高雄縣大寮鄉○○路二○九巷二號其岳母住處
    之檳榔攤共同飲酒後，於明知本身已酒醉，不能安全駕駛動力交通工具之情形下
    ，仍於同日十八時許，騎乘車牌號碼ＰＧＹ—○二七號重型機車，由上開處所欲
    返回其屏東住處，途經高雄縣大寮鄉○○村○○街（由北往南方向行駛）時，本
    應注意該路段未劃分快慢車道，其駕駛機車應靠右行駛，且應注意車前狀況，並
    隨時採取必要之安全措施，而當時天氣晴朗、日間自然光線、道路視距良好、無
    障礙及其他缺陷，而依其智識、能力，復無不能注意之情事，詎丙○○竟疏未為
    此注意，貿然超車，適有陳宗弘（未考領機車駕駛執照）騎乘車牌號碼ＧＧ九—
    七九五號輕型機車，沿民權街對向駛來，丙○○所駕駛之機車乃擦撞陳宗弘所騎
    乘之機車左側，陳宗弘因之受創倒地，並受有腹部挫傷併脾臟及腸系膜破裂、腹
    腔內出血一五○○ＣＣ（公訴人誤繕為一．五ＣＣ）、臉部擦瘀傷三．○×二．
    ○公分及裂傷三．○×二．○公分、左臂及左手多處擦傷三．○×一．五公分、
    右臂及右手多處擦傷七．○×二．○公分、右膝擦傷二．○×二．○公分、左膝
    擦傷三．○×二．○公分等傷害，經送醫急救後，經醫於同日十八時二十分許，
    緊急切除其脾臟並施以腸系膜修補。丙○○與陳宗弘發生車禍後，因不滿陳宗弘
    出言相罵，除向陳宗弘揚稱其是否想吃手榴彈外，復出手毆打陳宗弘頭、頸部（
    未成傷，詳見後述）。嗣陳宗弘託路人通知同事戊○○、己○○及乙○○三人到
    場，而戊○○等人到場後，主張報警處理，丙○○竟稱：不要叫警察，我身上有
    手榴彈等語，隨即自其機車置物箱中取出ＭＫII殺傷手榴彈乙顆（持有時間不明
    ），稱：你看，我真的有手榴彈等語後，將該手榴彈放進長褲之右側口袋中，此
    時，救護車抵達現場將陳宗弘送醫，警車亦隨後而到，丙○○見狀，本欲騎乘己○○之機車離開現場，惟經己○○等人制止而未果，丙○○因恐為警查獲其未經
    許可，持有上開手榴彈，乃將已拔去插鞘之手榴彈往路邊草叢丟棄（該手榴彈因
    故未引爆），並趨前向前往處理之員警辛○○主動坦承駕車肇事犯行，且接受裁
    判，復經警於同日十八時四十六分許，在高雄縣警察局林園分局中庄派出所主動
    對於施以酒精濃度測試，測得其酒精濃度高達每公升○．五一毫克，始知悉其酒
    醉駕車情事。嗣於同日二十一時十五分許，經警循線查獲丙○○持有上開手榴彈
    之情，並於車禍現場之草叢中查獲上開丙○○丟棄之未爆破手榴彈乙顆，復自丙○○所騎乘之上開機車置物箱內扣得手榴彈插鞘乙支。
二、案經陳宗弘之父庚○○及陳宗弘告訴，暨高雄縣警察局林園分局報請臺灣高雄地
    方法院檢察署檢察官偵查起訴。
    理  由
甲、有罪部分：
一、訊之被告丙○○對於上揭時、地，於酒後駕車肇事之事實，固不否認，惟對持有
    手榴彈之犯行，則矢口否認，辯稱：車禍發生後，伊聽到陳宗弘罵伊，伊要打陳
    宗弘時，看到陳宗弘手中有一顆手榴彈，伊就將手榴彈搶下丟到草叢中，而且伊
    的機車座墊中間部位，用力扳開，手就可以伸進去，插鞘可能是他人放進去的，
    況且拔掉插鞘的手榴彈非常危險，伊豈有可能放在自己的口袋云云。經查：
（一）被告於八十九年五月四日十六時許，與其友人在高雄縣大寮鄉○○路二○九巷
      二號其岳母住處之檳榔攤共同飲酒後，仍騎乘車牌號碼ＰＧＹ—○二七號重型
      機車，由上開處所欲返回其屏東住處，途經高雄縣大寮鄉○○村○○街時，因
      故與告訴人陳宗弘發生車禍，經處理員警主動對其施以酒精濃度測試，測得其
      呼氣酒精濃度高達每公升○．五一毫克，已超過法定標準值之每公升○．二五
      毫克乙情，業據被告自白在卷（見甲○卷八十九年六月十四日訊問筆錄），並
      有酒精濃度測試單在卷可稽。而刑法第一百八十五條之三規定所謂「不能安全
      駕駛」，係抽象危險犯，固不以發生具體危險為必要，若因而發生事故，益徵
      其已不能安全駕駛；且就醫學文獻所知，酒精對人體造成之影響，於呼氣酒精
      濃度達每公升○．二五毫克，即會輕度中毒，造成輕度協調功能降低，呼氣酒
      精濃度達每公升○．五毫克時，屬輕到中度中毒症狀，出現反應較慢、感覺減
      低、影響駕駛之狀況，此有行政院國軍退除役官兵輔導委員會臺北榮民總醫院
      八十八年八月五日（八八）北總內字第二六八六八號函可據，本件被告飲酒後
      駕車肇事，經警測量其吐氣酒精濃度高達每公升○．五一毫克，既如上述，被
      告飲酒後已達影響駕駛之狀況至為明確，復參酌以被告於甲○審理時亦自承伊
      於發生車禍當時有些醉意等語（見同上訊問筆錄），顯見於肇事當時已因酒醉
而達不能安全駕駛之狀態甚明。
（二）又依卷附道路交通事故調查報告表上警繪現場及現場照片顯示，本件肇事路段
      （即高雄縣大寮鄉○○村○○街）並無劃分車道，車禍發生後，被告所騎乘之
      機車衝出路面，倒置於民權街東側排水溝旁，其後留有一略呈西北往東南方向
      延伸，長二十七公尺之刮地痕，該刮地痕起點距民權街東側路面邊線一．四公
      尺；另告訴人陳宗弘所騎之機車亦衝出路面，並倒置在距民權街東側排水溝旁
      ，其前輪距民權街東側路面邊線一．四公尺，後輪距民權街東側路面邊線一．
      五公尺。又車禍發生後，被告所騎乘之機車右側手把旁塑膠面板及前擋泥板右
      側有刮痕、機車車身左右側均有刮痕、右邊腳踏板有缺損等情，業經甲○勘驗
      屬實，並製有勘驗筆錄且攝有照片在卷可稽。此外，復參酌被告於甲○審理時
      自陳：當時因伊前方有一部貨車，伊要超車，騎出來一點，車子手把部分才與
      陳宗弘的機車擦撞（見同上訊問筆錄）；及告訴人陳宗弘於警訊及甲○審理時
      陳稱：肇事路段未劃分車道，約二輛自用小客車可通行，丙○○未靠右騎，要
      超車，從伊左邊擦到伊等語（見八十九年五月十日警訊筆錄、甲○八十九年六
月二十九日訊問筆錄）。顯見本件車禍之發生，應係被告騎乘機車沿民權街行
      駛，疏未注意該路段未劃分快慢車道，其駕駛機車應靠右行駛，且應確實注意
      車前狀況，即貿然靠左行駛欲超越前車，適陳宗弘騎乘機車輕型機車，沿民權
      街對向駛來，被告所駕駛之機車乃擦撞陳宗弘所騎乘之機車左側，因而肇事，
      至為灼然。另告訴人確因本件車禍致受有腹部挫傷併脾臟及腸系膜破裂、腹腔
      內出血一五○○ＣＣ、臉部擦瘀傷三．○×二．○公分及裂傷三．○×二．○
      公分、左臂及左手多處擦傷三．○×一．五公分、右臂及右手多處擦傷七．○
      ×二．○公分、右膝擦傷二．○×二．○公分、左膝擦傷三．○×二．○公分
      等傷害，經送醫急救後，經醫於同日十八時二十分許，緊急切除其脾臟並施以
      腸系膜修補，亦有聖若瑟醫院驗傷診斷書附於警卷可參。被告應注意、能注意
      竟疏未注意車前狀況並靠右行駛，因而撞傷告訴人陳宗弘，其駕駛行為顯有疏
      失，且其過失行為與告訴人所受前述傷害兩者間，存有相當因果關係無訛。
（三）I、被告與告訴人陳宗弘發生車禍後，因不滿告訴人陳宗弘出言相罵，除向告
      訴人陳宗弘揚稱其是否想吃手榴彈外，復出手毆打告訴人陳宗弘之頭、頸部。
      嗣告訴人陳宗弘託路人通知證人（即其同事）戊○○、己○○及乙○○三人到
      場，而證人戊○○等人到場後，主張報警處理，被告竟稱：不要叫警察，我身
      上有手榴彈等語，隨即自其機車置物箱中取出手榴彈乙顆，稱：你看，我真的
      有手榴彈等語後，將該手榴彈放進長褲之右側口袋中，而於警車到達後，被告
      本欲騎乘證人己○○之機車離開現場，惟經證人己○○等人制止而未果，被告
      因恐為警查獲其持有手榴彈，乃將已拔去插鞘之手榴彈往路邊草叢丟棄之事實
      ，業據證人陳明勇、乙○○、己○○分別於警訊及甲○審理時證陳甚明（分別
      見八十九年五月四日、同月五日警訊筆錄、甲○八十九年八月十五日訊問筆錄
      ），核與告訴人陳宗弘指訴情節大致相符（見偵查卷第二十七、二十八頁、甲○八十九年六月二十九日訊問筆錄）。而警方於得知被告持有手榴彈後，曾帶
      同被告前往車禍現場，並在離被告機車約五十公尺處之水溝旁草叢中找到插鞘
      已拔掉之手榴彈，經證人（即當時處理員警）丁○○當場以鑰匙開啟被告機車
      置物箱後，於該置物箱內復發現手榴彈插鞘乙情，已據證人丁○○結證在卷（
  見甲○八十九年八月十五日訊問筆錄）；而證人（即當時處理員警）辛○○於
      處理完被告與告訴人間之車禍案件後，因故得知被告涉嫌持有手榴彈，而與證
      人丁○○帶同被告返回現場時，該機車及現場均無人動過等情，亦據證人辛○○證陳明確（見甲○八十九年八月一日訊問筆錄）。
      II、而經警查獲之手榴彈，經陸軍第九五六二、九五七三、九五七四未爆彈處
      理組前往處理結果，證實該手榴彈為ＭＫII殺傷手榴彈，長四．五吋、直徑二
      ．二五吋、重量二十一盎斯，內裝ＴＮＴ炸藥，引爆後延期三至五秒後爆炸，
      殺傷半徑十至十五公尺，有效半徑達一百八十五公尺，鑑定結果該手榴彈確具
      殺傷力，此有陸軍第九五六二、九五七三、九五七四未爆彈處理組工作單及未
      爆彈處理小組鑑定報告分別附於警卷及偵查卷可憑。
      III、被告於肇事當日所騎乘之機車座墊，於置物箱上鎖之情形下，以手用力扳
      起，左、右側分別約可扳起四、五公分之事實，固據甲○勘驗屬實，製有勘驗
      筆錄並攝有照片在卷。惟被告所騎乘之機車，其座墊及車身護板均係塑膠製品
      ，此有上開照片可稽，用力扳起當然會產生縫隙，其他種類之車種均然，此為
      吾人日常生活所知之事，被告所騎乘之車並非特例，且若如被告所言，證人戊○○、乙○○及己○○，係其與告訴人陳宗弘發生車禍後約五、六分鐘後始抵
      達現場，渠等只看到被告持有手榴彈，並未見到被告自告訴人陳宗弘手中搶下
      手榴彈之經過（見八十九年五月四日警訊筆錄、偵查卷第二十二頁正面、甲○
      八十九年六月十四日訊問筆錄、同年十月三十日審判筆錄），則於告訴人陳宗
      弘經救護車送醫後，何人能得知告訴人陳宗弘之插鞘置於何處，並故意將之置
      放於被告之機車置物箱內？是實難據被告所言，而為其有利之認定。
      Ⅳ、再者，一般手榴彈之引爆過程，固然將插鞘拔除後，手榴彈之引信將引爆
      彈內火藥，惟持有者若於拔除插鞘時，握住手榴彈頭部分之安全夾，手榴彈並
      不會爆炸，被告於服役期間，係擔任輪修保修兵，在後勤指揮部時曾練習投擲
      訓練用之手榴彈等情，亦經被告於鳳山憲兵隊時供承甚明（見偵查卷第十一頁
      ），被告既曾於服役時練習投擲手榴彈，則其對於手榴彈之性能當知之甚詳，
      是其於握住安全夾後將無引爆危險之手榴彈置於自身長褲口袋，實非難以想像
      。
（四）綜上，被告所辯上揭情詞，顯然事後圖卸之詞，委無足採。事證明確，其公共
      危險、過失致重傷害及持有手榴彈犯行，已可認定。
二、被告於飲酒後，不能安全駕駛動力交通工具仍駕駛之，核其所為，係犯刑法第一
    百八十五條之三之服用酒類致不能安全駕駛動力交通工具而駕駛罪；又其未經許
    可，無故持有手榴彈，係犯槍砲彈藥刀械管制條例第七條第四項之未經許可，持
    有彈藥罪；又本件告訴人陳宗弘因本件車禍致受有腹部挫傷併脾臟及腸系膜破裂
    、腹腔內出血一五○○ＣＣ、臉部擦瘀傷三．○×二．○公分及裂傷三．○×二
    ．○公分、左臂及左手多處擦傷三．○×一．五公分、右臂及右手多處擦傷七．
    ○×二．○公分、右膝擦傷二．○×二．○公分、左膝擦傷三．○×二．○公分
    等傷害，經送醫急救後，經醫於同日十八時二十分許，緊急切除其脾臟並施以腸
    系膜修補，已如上述，是告訴人陳宗弘所受之傷害，對其身體實已達重大不治之
    傷害，是核被告所為，係另犯刑法第二百八十四條第一項後段之過失致重傷害罪
    。公訴人雖認被告就持有手榴彈部分，係犯槍砲彈藥刀械管制條例第七條第三項
    之意圖供自己或他人犯罪之用，未經許可，持有彈藥罪，惟被告持有上開手榴彈
    既未曾以之犯罪，且其於本案又無殺人之犯意（詳見後有關殺人未遂部分之論述
    ），甲○復查無其他積極證據，足證被告持有上開手榴彈有何供自己或他人犯罪
    之用之證據，自難遽以槍砲彈藥刀械管制條例第七條第三項之意圖供自己或他人
    犯罪之用，未經許可，持有彈藥罪相繩，惟因公訴人起訴之此部分犯行，與上開
    甲○認定之事實二者間之社會基本性同一，甲○自得變更起訴法條判決之；另公
    訴人又認被告就過失傷害告訴人陳宗弘部分，係犯刑法第二百八十四條第一項前
    段之過失傷害罪，雖有未洽，已如上述，然因此二者之社會基本事實亦屬相同，
    甲○自亦得變更起訴法條判決之。被告前有竊盜、違反麻醉藥品管理條例前科，
    其中於八十六年間因竊盜案件，經臺灣屏東地方法院判處有期徒刑七月，於同年
    七月二十四日確定，八十七年十二月三十一日執行完畢之事實，有臺灣高等法院
    被告全國前案紀錄表在卷可憑，其於前案執行完畢後五年內，再犯有期徒刑以上
    之服用酒類致不能安全駕駛動力交通工具而駕駛罪、過失致重傷害罪、未經許可
    ，無故持有手榴彈罪，均為累犯，應依法加重其刑；又被告並未考領任何車種之
    駕駛，已據其自承在卷，又其駕車肇事後，經警測得其酒精濃度為每公升○‧五
    一毫克，已逾法定之每公升○．二五毫克乙情，有酒精濃度測試單附卷可按，其
    無照又酒醉駕車，因而致人受傷，依法應負刑事責任者，其過失致重傷害部分，
    自應依道路交通管理處罰條例第八十六條第一項之規定加重其刑；又被告於駕車
    肇事後，主動向前往處理之員警坦承駕車肇事，並接受裁判乙節，業經證人辛○○證陳明確，堪認被告所為已符合刑法自首之要件，其所犯過失致重傷害部分，
    爰依刑法第六十二條前段規定減輕其刑，並與上開加重部分，依法先遞加重後減
    輕之。被告所犯上開三罪，犯意各別、行為互殊，應分論併罰。茲審酌被告被告
    酒醉後駕車，嚴重損及其他用路人交通安全，已屬不該，而因其駕駛行為有所疏
    失與告訴人陳宗弘發生車禍後，明知陳宗弘已受傷，不僅仍下手毆打陳宗弘，且
    取出危險性甚大之手榴彈欲嚇唬告訴人等不得報警處理，惡性誠然重大，又其犯
    後一再飾詞圖卸，復企圖誣指告訴人陳宗弘持有手榴彈，顯然毫無悛悔之意，此
    外，復斟酌告訴人陳宗弘所受之傷害程度等一切情狀，分別量處如主文所示之刑
    ，並依法定其應執行刑，罰金部分，並諭知易服勞役之折算標準。又扣案之手榴
    彈插鞘一支，雖係被告所有，然因其係屬手榴彈之一部分，並非獨立之違禁物，
    而該手榴彈於為警查獲後，業於八十九年五月四日經陸軍第九五六二、九五七三
    、九五七四未爆彈處理組攜回處理，而於同年十二日鑑定時，經引爆後延期三至
    五秒後爆炸，此有陸軍第九五六二、九五七三、九五七四未爆彈處理組工作單及
    未爆彈處理小組鑑定報告分別附於警卷及偵查卷可憑，是該手榴彈既經引爆鑑定
    而不復存在，而扣案之插鞘又係其一部分而非獨立之違禁物，甲○自不為沒收之
    諭知。
三、又犯槍砲彈藥刀械管制條例第七條之罪，經判處有期徒刑者，應於刑執行完畢或
    赦免後，令入勞動場所，強制工作，其期間為三年，槍砲彈藥刀械管制條例第十
    九條第一項固有明文，惟甲○斟酌被告行為之嚴重性、其所表現之危險性等，認
    若令其於刑執行完畢或赦免後，令入勞動場所，強制工作三年，顯與憲法第二十
    三條所定之比例原則不符，是甲○自不依槍砲彈藥刀械管制條例第十九條第一項
    之規定，為令被告於刑執行完畢或赦免後，令入勞動場所，強制工作三年之諭知
    ，附此敘明。
四、公訴意旨另以：被告丙○○與告訴人陳宗弘發生車禍後，因不滿陳宗弘出言相罵
    ，除向陳宗弘揚稱其是否想吃手榴彈外，復出手毆打陳宗弘頭、頸部（未成傷，
    詳見後述）。嗣陳宗弘託路人通知同事戊○○、己○○、乙○○三人到場，戊○○等人主張報警處理，丙○○竟稱：「我有一顆手榴彈在車上，不要讓警察來處
    理」，即從其機車之行李廂中取出手榴彈一顆，稱：「你看，我真的有手榴彈，
    你們不相信」後將手榴彈放進長褲之右側口袋中，此時救護車至現場將陳宗弘送
    醫，警車亦隨後而到，丙○○見狀，急欲騎乘己○○之機車逃走，惟經己○○制
    止而未果，乃隨手自口袋中取出手榴彈，明知手榴彈可能爆炸，可能導致死傷結
    果，竟悍然將該具有殺傷力、已拔去插鞘之手榴彈往路邊草叢丟棄，幸而該手榴
    彈因插鞘處生鏽卡住其內之火藥未與空氣接觸未爆炸，因認被告涉犯刑法第三百
    零五條之恐嚇危害安全罪（公訴人漏列犯罪法條），及第二百七十一條第二項、
    第一項之殺人未遂罪。惟查，（一）按刑法第三百零五條所稱之恐嚇他人者，係
    加害人以將加害之旨，通知於被害人，使被害人生畏怖心之謂，若被害人並未因
    此心生畏懼，尚難繩以加害人刑法之恐嚇安全罪。本件被告與告訴人陳宗弘發生
    車禍後，因不滿告訴人陳宗弘出言相罵，除向告訴人陳宗弘恫稱其是否想吃手榴
    彈外，嗣於告訴人陳宗弘託路人通知證人戊○○、己○○、乙○○三人到場，證
    人戊○○等人主張報警處理，被告竟稱：「我有一顆手榴彈在車上，不要讓警察
    來處理」等語之情，固據告訴人陳宗弘陳明在卷（見偵查卷第二十頁、甲○八十
    九年六月二十九日訊問筆錄），並經證人乙○○、戊○○、己○○等人分別於警
    訊及偵審中陳述明確（分別見八十九年五月四警訊筆錄、甲○八十九年八月十五
    日訊問筆錄），惟告訴人陳宗弘及證人乙○○並未因此心生畏懼，亦分別據告訴
    人陳宗弘及證人乙○○陳明在卷（見甲○八十九年六月二十九日、同年八月十五
    日訊問筆錄），而證人戊○○及己○○於警訊時亦未表明渠等因此而心生畏佈（
    見八十九年五月四日警訊筆錄），從而，雖被告確曾出言恐嚇，然因告訴人陳宗
    弘等人並未因此心生畏懼，尚難對被告以刑法第三百零五條之恐嚇安全罪相繩。
    （二）又被告持有手榴彈之事實，固如上述，惟被告堅決否認其有何殺人犯意，
    而被告雖於處理員警到達前，曾取出手榴彈嚇唬被告陳宗弘及證人乙○○等人，
    惟於員警到達後，被告即將手榴彈直接丟向草叢，並未向擲向證人乙情，迭據證
    人乙○○、陳明勇、己○○分別於警訊及甲○審理時證述明確（見八十九年五月
    四日警訊筆錄、甲○八十九年八月十五日訊問筆錄）；參酌以被告與告訴人陳宗
    弘間之車禍事件，事出偶然，其與告訴人陳宗弘及證人乙○○三人間平素又無仇
    隙，依諸常理，被告當無因此小事，即生欲置人於死之意，是被告當時丟擲手榴
    彈應係突見警方來到，惟恐員警發覺其持有手榴彈犯行，為逃避警方之查緝，一
    時心急乃將手榴彈丟棄草叢以免為警查獲，並無殺人之犯意甚明。此外，甲○又
    查無其他積極事證，足資證明被告有何殺人未遂犯行，是亦難科其以刑法第二百
    七十一條第二項、第一項之殺人未遂罪。（三）雖甲○認公訴人起訴被告涉犯之
    恐嚇安全及殺人未遂犯行，或不構成犯罪，或無積極證據足資證明，惟因公訴人
    起訴之恐嚇安全罪與槍砲彈藥刀械管制條例第七條第三項間，有方法結果之牽連
    關係；且公訴人認被告被告涉犯之殺人未遂罪與起訴之槍砲彈藥刀械管制條例第
    七條第三項間，亦有方法結果之牽連關係，是該二部分，甲○自均不另為無罪判
    決之諭知。
乙、無罪部分：
一、公訴意旨又以：被告丙○○騎乘機車與告訴人陳宗弘發生車禍後，使受陳宗弘有
    腹部挫傷併脾臟及腸系膜破裂、腹腔內出血一千五百ＣＣ（公訴人誤繕為一．五
    ＣＣ）、、臉部擦瘀傷三．○×二．○公分及裂傷三．○×二．○公分、左臂及
    左手多處擦傷三．○×一．五公分、右臂及右手多處擦傷七．○×二．○公分、
    右膝擦傷二．○×二．○公分、左膝擦傷三．○×二．○公分等傷害後，復因不
    滿陳宗弘出言相罵，又基於普通傷害之故意，出手毆打陳宗弘，使陳宗弘所受之
    上開傷勢更加嚴重，因認被告涉犯刑法第二百七十七條第一項之傷害罪嫌。然查
    ，被告雖不否認於告訴人陳宗弘後，曾出手毆打告訴人陳宗弘之事實，惟告訴人
    陳宗弘所受之傷害，均是因車禍所導致，被告雖毆打告訴人陳宗弘頭、頸部，然
    並未成傷之事實，已據告訴人陳宗弘陳明在卷（見甲○八十九年六月二十九日訊
    問筆錄），此外，甲○復查無其他積極證據，足證被告有何傷害犯行，犯罪不能
    證明，此部分自應為其無罪判決之諭知。
丙、按「證人有數人者，應分別訊問之；其未經訊問者，不得在場。」，刑事訴訟法
    第一百八十四條第一項定有明文，本件證人乙○○、戊○○及己○○於偵查中固
    均到庭為證，惟渠等並未經公訴人依法分別訊問，此有八十九年五月二十三日偵
    訊筆錄可證，是該等證人於偵查中所證之詞，顯然與上揭規定有違，甲○自不採
    為對被告論罪科刑之依據，附此敘明。
據上論斷，應依刑事訴訟法第二百九十九條第一項前段、第三百零一條第一項、第三
百條，刑法第一百八十五條之三、第二百八十四條第一項後段、第四十七條、第六十
二條前段、第五十一條第五款、第四十二條，槍砲彈藥刀械管制條例第七條第四項，
道路交通管理處罰條例第八十六條第一項、罰金罰鍰提高標準條例第一條前段，現行
法規所定貨幣單位折算新臺幣條例第二條，判決如主文。
本案經檢察官井天博到庭執行職務。
中      華      民      國    八十九    年     十一     月     三十     日
                                  臺灣高雄地方法院刑事第四庭
                                      審判長法  官  李  嘉  興
                                            法  官  卓  立  婷
                                            法  官  徐  美  麗
右正本證明與原本無異。
如不服本判決，應於判決送達後十日內，向甲○提出上訴狀。
                                            書記官  吳  金  霞
中      華      民      國    八十九    年     十一     月 三十     日


司法院資訊處製作；財團法人民間司法改革基金會備份。
